【裁判字號】    98,交簡上,35
【裁判日期】    980415
【裁判案由】    過失傷害
【裁判全文】
臺灣臺南地方法院刑事判決            98年度交簡上字第35號
上  訴  人
即  被  告  丙○○
上列上訴人因犯過失傷害案件，不服本院九十七年度交簡字第二
九二四號，中華民國九十七年十二月二十四日第一審簡易判決（
聲請簡易處刑書案號：九十七年度偵字第一四九二九號），提起
上訴，本院管轄之第二審合議庭判決如下：
    主      文
上訴駁回。
丙○○緩刑貳年。
    事      實
一、丙○○於民國九十七年八月十七日上午十時十分許，駕駛車
    牌號碼ＳＶ－六○五六號自用小客車，沿臺南市○區○○路
    由東往西行駛，行經該路與興南街一五一巷交岔路口時，本
    應注意車輛行至無號誌交岔路口應減速慢行，作隨時停車之
    準備，而按當時並無不能注意之情事，竟疏未注意，即貿然
    通過該路口，適有乙○○騎乘車牌號碼ＮＬＨ－○五七號重
    型機車，沿興南街一五一巷由南往北駛至，雙方發生碰撞，
    乙○○人車倒地，致乙○○受有第四腰椎壓迫性骨折之傷害
    。丙○○於肇事後，犯罪未被發覺前，主動向前往處理之警
    員自首而接受裁判。
二、案經乙○○訴請臺南市警察局第六分局報告臺灣臺南地方法
    院檢察署檢察官偵查後聲請簡易判決處刑。
    理      由
壹、程序方面：
一、按現行刑事訴訟法為保障被告之反對詰問權，排除具有虛偽
    危險性之傳聞證據，以求實體真實之發見，於該法第一百五
    十九條第一項明定被告以外之人於審判外之言詞或書面陳述
    ，除法律有規定者外，不得作為證據。而刑事訴訟法第一百
    五十九條之一至一百五十九條之四有傳聞法則之例外規定，
    且被告以外之人於審判外之陳述，雖不符前四條之規定，而
    經當事人於審判程序同意作為證據，法院審酌該言詞陳述或
    書面陳述作成時之情況，認為適當者，亦得為證據；當事人
    、代理人或辯護人於法院調查證據時，知有第一百五十九條
    第一項不得為證據之情形，而未於言詞辯論終結前聲明異議
    者，視為有前項之同意，刑事訴訟法第一百五十九條之五定
    有明文。查本件被告及檢察官均同意被告以外之人即告訴人
    乙○○於審判外之陳述有所爭執，且迄於言詞辯論終結前，
    均未主張有刑事訴訟法第一百五十九條第一項不得為證據之
    情形，且經本院審酌後，認無不適當之情形，應認為其證詞
    有證據能力。
二、公訴人舉為證據之道路交通事故調查報告表（一）（二）、
    現場圖，具有相當之中立性，其文書製作過程均無不適當之
    情形，其內容又與本件事實有相當之關聯性，依據刑事訴訟
    法第一百五十九條之五第一項之規定，被告同意均引為證據
    ，且經本院審酌後認無不適當之情形，應認為有證據能力。
三、至於本案之照片十七幀均係以機械（照相機）方式所留存之
    影像，並非依憑人之記憶再加以轉述而得，是以上開各物證
    均非供述證據，殊無傳聞證據排除法則之適用，復無證據證
    明係公務員違背法定程序或經偽造、變造所取得，又與本件
    事實具有相當之關聯性，應認交通事故照片亦有證據能力。
貳、實體方面：
一、訊據被告對於上開事實於本院審理時坦承不諱，並經證人乙
    ○○於警詢證述無訛，並有道路交通事故調查報告表（一）
    （二）、現場圖及照片十七幀附卷可參，依當時情況，天候
    為晴天，路面無缺陷、道路無障礙物，視距良好，被告並無
    不能注意之情形，竟疏於注意，減速慢行以及未注意車前狀
    況，導致發生本件車禍，被告之駕駛行為顯有過失，且因該
    過失導致告訴人受有傷害，二者間具有相當因果關係，應可
    認定。綜上所述，本件事證明確，被告之自白經核與事實相
    符，堪可採信，其犯行洵堪認定，應依法論科。
二、核被告所為，係犯刑法第二百八十四條第一項前段之過失傷
    害罪。被告於肇事後，犯罪未被發覺前，主動向前往處理且
    尚不知肇事者為何人之臺南市警察局第六分局警員，表示其
    即為肇事車輛之駕駛者，有臺南市○○○道路交通事故肇事
    人自首情形紀錄表一紙在卷可稽，嗣並接受本院裁判，當已
    合於自首之規定。原審以被告罪證明確，因而適用刑法第二
    百八十四條第一項前段，第四十一條第一項前段、第六十二
    條前段，刑法施行法第一之一第一項、第二項前段之規定，
    量處拘役四十日，諭知易科罰金之折算標準，其認事用法，
    均無不合，量刑亦屬適當，而參酌被告上訴意旨，指摘原判
    決量刑過重，為無理由，應予駁回。爰審酌被告前未曾因故
    意犯罪受有期徒刑以上刑之宣告，有臺灣高等法院被告全國
    前案紀錄表乙紙附卷可佐，因一時疏失致罹刑章，且已與告
    訴人乙○○達成民事和解，有本院簡易庭調解筆錄一紙附卷
    足憑（見本院卷第十三頁至第十四頁），其經此教訓後，當
    知所警惕，信無再犯之虞，本院因認暫不執行其刑為當，爰
    併予以宣告緩刑二年，以啟自新。
據上論斷，應依刑事訴訟法四百五十五條之一第一項、第三項、
第三百六十八條、第三百六十四條，刑法第七十四條第一項第一
款，判決如主文。
本案經檢察官甲○○到庭執行職務。
中    華    民    國    98    年    4    月     15    日
                刑事第十三庭    審判長法  官  張銘晃
                                      法  官  徐文瑞
                                      法  官  黃翰義
以上正本證明與原本無異。
不得上訴。
                                      書記官  謝文心
中    華    民    國    98    年    4     月    16    日


司法院資訊處製作；財團法人民間司法改革基金會備份。
